臺灣高等法院高雄分院刑事判決　　　　　　　　　　九十一年度上易字第六三二號
　　上　訴　人
　　即　被　告　甲○○
右上訴人因業務侵占案件，不服台灣高雄地方法院九十一年度易字第一七二號中華民
國九十一年三月十二日第一審判決（起訴案號：台灣高雄地方法院檢察署九十年度偵
字第二二八二一號），提起上訴，本院判決如左：
    主  文
上訴駁回。
甲○○緩刑伍年。
    事實及理由
一本案經本院審理結果，認第一審判決認事用法及量刑均無不當，應予維持，並引用
  第一審判決書記載之事實、證據及理由。
二被告上訴意旨指摘原判決量刑過重，為無理由，應予駁回。
三被告前未曾受有期徒刑以上刑之宣告，有臺灣高等法院被告全國前科紀錄表可按，
  因一時失慮，偶罹刑典，事後已坦承犯行，深具悔意，已與告訴人丞美公寓大廈管
  理維護有限公司達成和解，有和解書一份在卷可稽，並經告訴代理人謝尚穎到庭陳
  述無訛，被告經此刑之宣告後，當知警惕，應無再犯之虞，本院認其所宣告之刑以
  暫不執行為適當，併予宣告緩刑五年，以啟自新。
四據上論斷，應依刑事訴訟法第三百六十八條、第三百七十三條，刑法第七十四條第
  一款，判決如主文。
本案經檢察官張其主到庭執行職務。
中        華        民        國  九十一    年    五    月    二十八  日
                            臺灣高等法院高雄分院刑事第六庭
                                  審判長法官  王憲義
                                        法官  張意聰
                                        法官  范惠瑩
右正本證明與原本無異。
不得上訴。
                                      書記官  馬蕙梅
中    華    民    國     九十一     年       五       月    三 十       日
本件論罪科刑法條：
刑法第三百三十六條第二項
對於業務上所持有之物，犯前條第一項之罪者，處六月以上五年以下有期徒刑，得併
科三千元以下罰金。
                                                                        Ｆ
附件：
臺灣高雄地方法院刑事判決                          九十一年度易字第一七二號
    公訴人  臺灣高雄地方法院檢察署檢察官
    被  告  甲○○  男  四十二歲（民國○○○年○月○○日生）
                    身分證統一編號：Ｄ一二一一一八一號
                    籍設：臺南市○區○○街四十一巷二弄十一號
                    現住：高雄縣鳳山市○○○路四十一巷二之一號
右列被告因業務侵占案件，經檢察官提起公訴（九十年度偵字第二二八二一號），本
院判決如左：
    主  文
甲○○連續意圖為自己不法之所有，而侵占對於業務上所持有之物，處有期徒刑捌月
。
    事  實
一、甲○○原任職於丞鎂公寓大廈管理維護有限公司（下稱「丞鎂公寓大廈公司」）
    ，擔任該公司派駐高雄縣鳳山市○○路二０六號「百立帝國花園廣場」大廈總幹
    事一職，平日除負責該大廈之行政管理事務外，並代丞鎂公寓大廈公司向大廈住
    戶收取住戶管理費、有線電視收視費、停車位費及公用電費等款項，為從事業務
    之人。詎其竟意圖為自己不法之所有，基於概括之犯意，自民國八十九年九月間
    起至九十年十月底止，在百立帝國花園廣場，連續將其代丞鎂公寓大廈公司向百
    立帝國花園廣場大廈住戶收取之住戶管理費、有線電視收視費、停車位費及公用
    電費，予以侵占入己挪為他用，共計侵占新臺幣（下同）八十二萬四千零三十八
    元。嗣至九十年十月底，始為丞鎂公寓大廈公司查知上情。
二、案經丞鎂公寓大廈公司訴由臺灣高雄地方法院檢察署檢察官偵查起訴。
    理  由
一、訊據被告甲○○對右揭犯罪事實坦承不諱，核與告訴人丞鎂公寓大廈公司之代理
    人謝尚穎迭於偵查及本院審理時指訴情節相符，並有經被告簽認之虧欠百立帝國
    花園廣場大廈代收費用明細表、切結書、百立帝國花園廣場大廈收支明細表、請
    款單、管理費收取明細表、有線電視收視費收取明細表及臺灣電力公司收費明細
    表等相關資料附卷可稽，事證明確，被告犯行洵堪認定，應依法加以論科。
二、被告甲○○對於業務上所持有之物，意圖為自己不法之所有而侵占，核其所為，
    係犯刑法第三百三十六條第二項之業務侵占罪。其先後多次犯行，除時間緊接外
    ，並觸犯構成要件相同之罪名，顯均基於概括犯意反覆為之，應依連續犯之規定
    論以一罪，並依法加重其刑。爰審酌被告之犯罪動機、目的、手段，及其生活狀
    況、品行、智識程度，犯後態度雖尚稱良好，惟所生損害非微，且犯後至今僅以
    九十年十月份之薪資二萬四千四百二十四元抵償部分侵占款項，暨其於本件審理
    時已表明願先行償還十六萬元予告訴人，然不為告訴人接受等一切情狀，量處如
    主文所示之刑，以示懲儆。
據上論斷，應依刑事訴訟法第二百九十九條第一項前段，刑法第五十六條、第三百三
十六條第二項，罰金罰鍰提高標準條例第一條前段，判決如主文。
本案經檢察官陳正芬到庭執行職務。
中      華      民      國    九十一    年      三      月     十二     日
                                臺灣高雄地方法院刑事第七庭
                                  法  官 劉傑民
右正本證明與原本無異。
如不服本判決，應於判決送達後十日內，向本院提出上訴狀。
                                  書記官 黃琬婷
中      華      民      國    九十一    年      三      月     十二     日
附錄本案科刑判決法條：
刑法第三百三十六條第二項
對於業務上所持有之物，犯前條第一項之罪者，處六月以上五年以下有期徒刑，得併
科三千元以下罰金。
